# 关于上市备考利润表

提问人：zhongzhao433 时间：2012-01-07 09:33:08
A公司的股东为甲乙两人，A在 08 年成立B公司和 09 年成立C公司，现在以B公司作为上市主体（ 2012 年申报），在 10 年底进行重组，A将持有B公司的股权转让给甲乙，并且同时将C公司的股权转让给B，怎么编制 09 、 10 、 11 年备考利润表？ （ 1 ） 09 年 10 年备考利润表是不是A+B+C? （ 2 ） 11 年是单独A就行了，还是A+B+C?

回答人：chenyiwei
不清楚：A有无自身经营业务？A的业务最终是否被纳入上市主体？对B而言，受让C的股权是否为同一控制下合并？请详细说明该重组过程和各方之间的关系。

回答人：chenyiwei
回复 zhongzhao433 的帖子
虽然A公司不纳入上市主体，但其经营业务已经进入上市主体B，目前为空壳公司，所以如果能够确定A、B、C三个公司都在同一控制下，则上市主体B的申报财务报表中应包含A、B、C三个公司在历史上从事拟上市业务的经营业绩和财务状况、现金流量。
A公司自身再编制备考报表已无意义。 在B公司编制合并报表时，要体现出“母子颠倒”的过程，类似问题在本版面上之前也有所讨论。最简单的方法是先对A的历史报表进行调整，从中剥离对B的长期股权投资和相关损益后，以调整后的A公司报表与B、C进行同一控制下的合并处理。B历史上对A的股利分配视同为对最终控制方的股利分配，继续在合并利润表上体现为一项利润分配。